臺灣新北地方法院刑事判決　　　　　 110年度審訴緝字第17號
公　訴　人　臺灣新北地方檢察署檢察官
被　　　告　莊明翰




上列被告因違反毒品危害防制條例案件，經檢察官提起公訴（10
9 年度毒偵字第5644號），因被告於準備程序中就被訴事實為有
罪之陳述，經告以簡式審判之旨，並聽取當事人之意見後，經本
院合議庭裁定由受命法官獨任進行簡式審判程序，判決如下：
    主  文
莊明翰施用第一級毒品，處有期徒刑柒月。
    事實及理由
一、本案犯罪事實及證據，除證據部分補充「被告莊明翰於本院
    準備程序及審理時之自白」外，餘均引用如附件檢察官起訴
    書之記載。
二、被告前於民國107 年間因施用毒品案件，經本院以107 年度
    毒聲字第611 號裁定應送勒戒處所觀察、勒戒，並經臺灣高
    等法院以107 年度毒抗字第347 號裁定駁回抗告確定，於執
    行觀察、勒戒後，因認無繼續施用毒品傾向，於108 年4 月
    8 日執行完畢釋放出所，並由臺灣新北地方檢察署檢察官以
    107 年度毒偵字第7780號為不起訴處分確定，被告於觀察勒
    戒執行完畢釋放後之3 年內，再犯本件施用毒品罪，自合於
    毒品危害防制條例第23條第2 項有關起訴之規定，此有臺灣
    高等法院被告前案紀錄表、在監在押全國紀錄表各1 份附卷
    可按。被告出於自由意志之自白與事實相符，事證明確，犯
    行洵堪認定，應依法論科。
三、另按第一級毒品海洛因及第二級毒品安非他命之施用方式，
    依施用者之使用習慣而有所不同，並無一定模式可循。依法
    務部調查局以往鑑定之經驗，確曾於毒品證物及吸食工具等
    之檢驗發現前二者毒品摻雜之案例，故研判應有施用者將二
    者同置於吸食器內施用之可能（相關文獻有法務部調查局91
    年6 月28日調科壹字第09100425110 號函、行政院衛生署管
    制藥品管理局【現已改制為衛生福利部食品藥物管理署】93
    年9 月6 日管檢字第0930008112號函足資參照）。被告於上
    揭觀察勒戒執行完畢後，再犯本件施用毒品之犯行，核其施
    用第一級毒品海洛因，所為係犯毒品危害防制條例第10條第
    1 項之施用第一級毒品罪；施用第二級毒品甲基安非他命，
    所為係犯同條例第10條第2 項之施用第二級毒品罪。又其施
    用前非法持有海洛因、甲基安非他命之行為，為施用毒品之
    當然手段，應為施用毒品之行為所吸收，均不另論罪。被告
    以一施用行為同時觸犯施用第一級毒品罪及施用第二級毒品
    罪，為想像競合犯，依刑法第55條之規定，應從一重之施用
    第一級毒品罪論處。爰審酌被告屢次施用毒品而不思悔改，
    品行不端，意志力薄弱，其施用毒品經觀察勒戒後，仍無法
    斷絕施用毒品惡習，漠視國家對於杜絕毒品犯罪之法令禁制
    ，所為殊值非難，惟念其施用毒品所生之危害，實以自戕身
    心健康為主，對於他人生命、身體、財產等法益，尚無明顯
    重大實害，兼衡施用毒品者具有「病患性犯人」之特質，暨
    其素行、犯罪之動機、目的、手段，暨犯罪後坦承犯行，態
    度尚可，自陳高中肄業之智識程度、入監服刑前從事百貨專
    櫃、月收入約新臺幣4 萬元、尚須扶養父親之生活狀況等一
    切情狀，量處如主文所示之刑，以資懲儆。
據上論斷，應依刑事訴訟法第273 條之1 第1 項、第299 條第1
項前段、第310 條之2 、第454 條第2 項，毒品危害防制條例第
10條第1 項、第2 項，刑法第11條前段、第55條，判決如主文。
本案經檢察官王聖涵偵查起訴，由檢察官盧祐涵到庭執行職務。
中    華    民    國   110    年    10    月    22    日
                  刑事第二十五庭  法  官  王綽光
　
上列正本證明與原本無異。
如不服本判決，應於判決送達後20日內敘明上訴理由，向本院提
出上訴狀 (應附繕本) ，上訴於臺灣高等法院。其未敘述上訴理
由者，應於上訴期間屆滿後20日內向本院補提理由書「切勿逕送
上級法院」。
                                  書記官   王嘉蓉
中    華    民    國   110    年    10    月    26    日
附錄本案論罪科刑法條全文：
毒品危害防制條例第10條
施用第一級毒品者，處6 月以上5 年以下有期徒刑。
施用第二級毒品者，處3 年以下有期徒刑。
──────────────────────────────
◎附件：
臺灣新北地方檢察署檢察官起訴書
                                   109年度毒偵字第5644號
    被      告  莊明翰  男  36歲（民國00年0月0日生）
                        住新北市○○區○○路00巷0號2樓
                        國民身分證統一編號：Z000000000號
上列被告因違反毒品危害防制條例案件，已經偵查終結，認應該
提起公訴，茲將犯罪事實及證據並所犯法條分敘如下：
            犯罪事實
一、莊明翰前因施用毒品案件，經觀察勒戒後，於民國108 年4
    月8 日執行完畢釋放出所，並經本署檢察官以107 年度毒偵
    字第7780號為不起訴處分確定。詎仍不知悔改，於前揭觀察
    勒戒執行完畢釋放後3 年內基於施用第一級毒品、第二級毒
    品之犯意，於109 年8 月30日10時許，在新北市三重區某友
    人住處內，以將第一級毒品海洛因、第二級毒品甲基安非他
    命混合置於玻璃球內燒烤吸食其煙霧之方式，同時施用第一
    級毒品海洛因、第二級毒品甲基安非他命1 次。嗣因其為本
    署受保護管束之人，於109 年9 月1 日14時21分許，經本署
    觀護人室採集其尿液送驗結果，呈可待因及甲基安非他命陽
    性反應。
二、案經案經本署觀護人室簽分偵辦偵辦。
        證據並所犯法條
一、證據清單及待證事實：
┌──┬───────────┬────────────┐
│編號│證據名稱              │待證事實                │
├──┼───────────┼────────────┤
│1   │被告莊明翰之自白      │⑴證明本次採集送驗之尿液│
│    │                      │  係被告親自排放封緘之事│
│    │                      │  實。                  │
│    │                      │⑵被告坦承於上開時、地，│
│    │                      │  同時施用第一級毒品海洛│
│    │                      │  因及第二級毒品甲基安非│
│    │                      │  他命之事實。          │
├──┼───────────┼────────────┤
│2   │本署施用毒品犯尿液檢體│證明被告尿液經送驗結果，│
│    │監管紀錄表、台灣尖端先│呈可待因及甲基安非他命陽│
│    │進生技醫藥股份有限公司│性反應之事實。          │
│    │出具之濫用藥物檢驗報告│                        │
│    │（尿液檢體編號：      │                        │
│    │000000000號）         │                        │
└──┴───────────┴────────────┘
二、核被告所為，係犯毒品危害防制條例第10條第1 項、第2 項
    之施用第一級、第二級毒品等罪嫌。又被告以一行為同時施
    用第一級、第二級毒品，為想像競合犯，請依刑法第55條規
    定，從一重論以施用第一級毒品罪。
三、依毒品危害防制條例第23條第2 項前段、刑事訴訟法第251
    條第1 項提起公訴。此致
臺灣新北地方法院
中    華    民    國   109    年    12    月    7     日
                              檢察官   王 聖 涵